【裁判字號】    88,交聲,150
【裁判日期】    890428
【裁判案由】    聲明異議
【裁判全文】
臺灣臺中地方法院交通事件裁定                    八十八年度交聲字第一五○號
    原處分機關  交通部公路局台中區監理所
    受處分人
    即異議人    甲○○
右列受處分人因違反道路交通管理處罰條例案件，對於交通部公路局台中區監理所八
十八年十一月十五日所為之處分（中監違字第六○─0000000號及中監違字第
六○─0000000號裁決書），聲明異議，本院裁定如左：
    主  文
原處分關於各記違規點數參點部份撤銷。
其餘異議部份駁回。
    理  由
一、本件原處分機關以：本案係依據台中市警察局中市警交（八七）Ａ字第七四五八
    九七六號及第0000000號違反道路交通管理事件通知單，舉發受處分人甲
    ○○駕駛車牌號碼ＥＸ－二九九六號自小客車，於民國八十八年一月十日凌晨零
    時五十二分許，在台中市○○路與青海路口，因酒後駕車及闖紅燈，經警測試其
    酒精濃度為每公升０．五一毫克，超過每公升０．二五毫克之標準值，依道路交
    通管理處罰條例第三十五條第一項第一款及第五十三條規定，且受處分人未於指
    定應到案日期到案，故酒後駕車部份計處罰鍰新臺幣（下同）一萬二千元及吊扣
    其駕駛執照六個月，並記違規點數三點，闖紅燈部份計處罰鍰三千六百元，並記
    違規點數三點等語。
二、受處分人則以：受處分人於事發當天並未喝酒，且酒精測試對象亦非受處分人，
    日期亦不相符，故無酒後駕車；事發當天行經台中市○○路與青海路口，只是搶
    越黃燈，非是闖紅燈，且員警本無開罰單，受處罰人豈有拒簽罰單之可能，為此
    聲明異議云云。
三、按汽車駕駛人飲酒後其吐氣所含酒精成份超過每公升０．二五毫克以上者，不得
    駕車，道路交通安全規則第一百十四條第二款定有明文；次按汽車駕駛人，駕駛
    汽車酒精濃度過量者，處六千元以上一萬二千元以下罰鍰，並當場禁止其駕駛及
    吊扣其駕駛執照六個月，道路交通管理處罰條例第三十五條第一項第一款亦定有
    明文；另按汽車駕駛人，行經有燈光號誌管制之交岔路口闖紅燈者，處六百元以
    上一千二百元以下罰鍰（折合新台幣一千八百元以上三千六百元以下罰鍰），道
    路交通管理處罰條例第五十三條亦定有明文；復依道路交通管理處罰條例第六十
    三條第二項規定，依同條第一項各款，已受吊扣駕駛執照處分者，不予記點。再
    違反道路交通管理處罰條例第三十五條、第五十三條之規定，逾越繳納期限或經
    裁決處罰者，統一裁罰標準為各罰鍰之最高額，違反道路交通管理事件統一裁罰
    標準表定有明文。經查本件異議人即受處分人甲○○於八十八年一月十日凌晨零
    時五十二分許，駕駛車牌號碼ＥＸ－二九九六號自小客車，途經台中市○○路與
    青海路口係闖越紅燈行駛，業於本院訊問時所坦承，而證人即執行舉發交通違規
    之員警何永豐，於本院證述時所陳之情亦相符，並提出舉發違反道路交通處理事
    件通知單影本一紙佐證，足見受處分人於前揭時地確有違規闖紅燈情事，被告異
    議所云行經該處係搶黃燈乙節，與其嗣後於本院中所說相矛盾，與事實應不相符
    ，顯係事後圖卸責任之詞，不足採信。另受處分人辯稱事發當時執勤員警並未開
    立舉發違反道路交通處理事件通知單，故亦不可能有拒簽之情，且當時酒精濃度
    並未超過法定標準等情，惟查受處分人於上揭時地酒後駕車，業據證人何永豐於
    本院證述詳實，且有舉發違反道路交通處理事件通知單、酒精濃度測試結果、台
    中市警察局保安隊警員工作紀錄簿、台中市警察局特勤機動警網勤務分配表等影
    本各一紙附卷可稽，且執勤員警行使公權力，當無刻意誣陷他人之理，是以受處
    分人之所辯顯不足採。綜前所述，受處分人前開聲明異議及於本院調查時所辯，
    要屬事後卸責之詞，不足採信，從而受處分人有違反道路交通管理處罰條例第三
    十五條第一項第一款及第五十三條之事實，堪以認定。而原處分機關依道路交通
    管理處罰條例第三十五條第一項第一款規定，裁處受處分人罰鍰一萬二千元及吊
    扣其駕駛執照六個月，並記違規點數三點，及罰鍰三千六百元並記違規點數三點
    ，固非無見，然依同條例第六十三條第二項規定，已受吊扣駕駛執照處分者，不
    予記點，則受處分人異議雖無理由，惟原處分既有違誤，自應予以撤銷，另為如
    主文所示之諭知。
三、據上論斷，應依道路交通案件處理辦法第二十條前段，裁定如主文。
中      華      民      國    八十九    年      四      月    二十八    日
                                臺灣臺中地方法院交通法庭
                                    法  官  許  金  樹
右正本證明與原本無異。
如不服本裁定應於送達後五日內向本院提出抗告狀。
                                    書記官
中    華    民    國      八十九      年    四    月    三十     日


司法院資訊處製作；財團法人民間司法改革基金會備份。
